---
title: "Penerapan ARCH dan GARCH pada Data Saham Appl"
author: "Kelompok 5"
date: "2023-11-30"
output: word_document 
---
## KELOMPOK 5 
### 1. ANASTHASHYA RACHMAN (121450013)
### 2. A Rafi Paringgom Iwari (121450039)
### 3. Evan Aryaputra (121450102)
### 4. Ari Sigit (121450069)

## PEMODELAN ARCH
```{r}
library(ggplot2)
library(zoo)
library(quantmod)
library(xts)
library(PerformanceAnalytics)
library(rugarch)
library(forecast)
library(aTSA)
library(TSA)
library(FinTS)
library(fGarch)
```

```{r}
getSymbols("AAPL",from = "2018-01-01",to = "2023-10-31")
```

```{r}
chartSeries(AAPL)
```

```{r}
lreturn <- AAPL$AAPL.Close
lreturn<- na.omit(lreturn)
return <- CalculateReturns(AAPL$AAPL.Close)
return <- return[-1]
return<- na.omit(return)
```

```{r}
autoplot(return)
```

# Cek stasioner data

```{r}
adf.test(return)
```

pvalue \< 0.05 maka data sudah stasione

```{r}
acf(return)

```

```{r}
pacf(return)
```

```{r}
auto.arima(return)
```

```{r}
ArchTest(AAPL$AAPL.Close)
```

Karena dari p-value \< 0.05 maka model memiliki efek ARCH

```{r}
#AR(1)
model1 <- garchFit( ~arma(0,1)+garch(1,0), data=return, trace=FALSE)
summary(model1)
```

```{r}
#AR(2)
model2 <- garchFit( ~arma(0,1)+garch(2,0), data=return, trace=FALSE)
summary(model2)
```

```{r}
#AR(3)
model3 <- garchFit( ~arma(0,1)+garch(3,0), data=return, trace=FALSE)
summary(model3)
```

```{r}
#AR(4)
model4 <- garchFit( ~arma(0,1)+garch(4,0), data=return, trace=FALSE)
summary(model4)
```

Dipilih model terbaik ar(4)

```{r}
resid_1 = residuals(model4)
qqnorm(resid_1)
qqline(resid_1, col = 'red')
```

# Forecast dengan ar(4)

```{r}
prediksi = predict(model4, n.ahead= 30, plot = T)
prediksi
```

```{r}
library(fGarch)
```

## PEMODELAN GARCH
```{r}
# pemodelan garch yang diremomendasikan 
#MA(1)
model_garch <- garchFit( ~arma(0,1)+garch(1,1), data=return, trace=FALSE)
summary(model_garch)
```

```{r}
prediksi = predict(model_garch, n.ahead= 30, plot = T)
prediksi
```

```{r}
# Peramalan
garchSpec <- ugarchspec(
  variance.model=list(model="sGARCH",
                      garchOrder=c(1,0)),
  mean.model=list(armaOrder=c(0,1)),
  distribution.model="std")
garchFitt <- ugarchfit(spec=garchSpec, data=return)
```

```{r}
forc<- ugarchforecast(fitORspec = garchFitt, data = AAPL$Close, n.ahead = 20, n.roll = 0)
plot(forc, which= 1)
```

hasil peramalan menunjukan rentang data dari 1 november hingga 20 november warna kuning menunjukan batas varians peramalan dan garis berwarna merah menunjukan data hasil peramalan.

```{r}
getSymbols("AAPL",from = "2023-11-1",to = "2023-12-1")
lreturn <- AAPL$AAPL.Close
lreturn<- na.omit(lreturn)
return <- CalculateReturns(AAPL$AAPL.Close)
return <- return[-1]
return<- na.omit(return)
```

```{r}
hasil.forc.Diff <- forc@forecast$seriesFor[,1]
hasil <- diffinv(hasil.forc.Diff, differences = 1)
```

```{r}
perbandingan <- data.frame("Aktual"= return$AAPL.Close,
                           "Ramalan" = hasil[-1])
perbandingan
```

```{r}
library("MLmetrics")
MAPE(perbandingan$AAPL.Close,perbandingan$Ramalan)
```
